【裁判字號】    89,訴,2721
【裁判日期】    900227
【裁判案由】    違反槍砲彈藥刀械管制條例
【裁判全文】
臺灣臺中地方法院刑事判決                        八十九年度訴字第二七二一號
    公  訴  人  台灣台中地方法院檢察署檢察官
    被      告  乙○○
右列被告因違反槍砲彈藥刀械管制條例案件，經檢察官提起公訴（八十九年度偵字第
一六九八九號），本院判決如左：
    主  文
乙○○無罪。
    理  由
一、公訴意旨略以：被告乙○○於民國（下同）八十九年八月間某日，自綽號阿明處
    取得具殺傷力仿半自動手槍改造玩具手槍一把，及供上述手槍用具殺傷力改造子
    彈三顆，並予以寄藏，而未經許可無故持有上開槍彈，嗣於八十九年九月一日二
    時三十分許，為警查獲上情，扣得具殺傷力仿半自動手槍改造玩具手槍一把，供
    上述手槍用具殺傷力改造子彈三顆等物。因認被告涉犯有槍砲彈藥刀械管制條例
    第十條第三項、第十一條第三項之罪嫌等語。
二、按犯罪事實應依證據認定之，無證據不得推定其犯罪事實，又不能證明被告犯罪
    者，應諭知無罪之判決，刑事訴訟法第一百五十四條、第三百零一條第一項分別
    定有明文。又刑事訴訟法上所謂認定犯罪事實之證據，係指足以認定被告確有犯
    罪行為之積極證據而言，該項證據自須適合於被告犯罪事實之認定，始得採為斷
    罪資料；如未能發現相當證據，或證據不足以證明，自不能以推測或擬制之方法
    ，以為裁判之基礎，最高法院二十九年上字第三一０五號、四十年台上字第八十
    六號分別著有判例可資參照。
三、本件公訴人認被告乙○○涉有槍砲彈藥刀械管制條例第十條第三項、第十一條第
    三項罪嫌，無非以右揭事實，業據被告自白不諱（實際上被告並未自白），及前
    開槍彈經送刑事警察局鑑定結果，認具殺傷力為其論據。訊之被告乙○○堅決否
    認有前開犯行，辯稱：上開槍彈係綽號「阿明」於八十八年夏天時，告訴伊藏放
    的位置，伊於八十九年九月一日因毒品案件被查獲時，就將「阿明」藏放的地點
    告訴警察，由伊帶警察前往取出的，伊並未持有或寄藏該槍彈等語。經查：
（一）、被告自警訊時起即供稱：綽號「阿明」的男子曾經在伊住處，告訴伊說：其
        有槍械等語，並於八月三十日凌晨四時許，在伊住處，將藏放地點（即台中
        市○○○街、昌平五路口的草叢中）告訴伊如有需要可自行前往取用；伊並
        未自行前往取用，伊當時也是半信半疑，不能確定，伊今天只是帶同警方前
        往查看，果真在該草叢處找到上開槍彈等語（詳見八十九年偵字第一六九八
        九號第十三頁反面），其後於偵查中亦供稱：該槍彈不是他的，是一位綽號
        「阿明」的人，他把東西藏在重劃區○○○○○街、昌平五路口），他告訴
        我藏於何處，我不知道他為何要告訴我等語（詳見八十九年核退字第三一六
        八號第七頁反面），核與證人甲○○（即查獲警察）到庭證稱：該槍砲查獲
        過程係因當時乙○○知道有一綽號「阿明」的，藏有槍彈，要我幫忙把槍起
        出來，當時路口有找幾個地方，在第二個路口才轉進去昌平五街，花了幾分
        鐘就找到了等語，且本院更就當時被告是否有說是阿明寄放的等情，訊問證
        人甲○○，其證稱：他沒有說是阿明寄放，他說他知道「阿明」藏的地方等
        語（詳見本院八十九年十二月六日訊問筆錄）相符。再參以被告帶同警方前
        往時，尚需經過幾個路口之搜尋乃能找到正確的地置，可見被告上開供述應
        應堪信。
（二）、又本院為進一步求證被告上開辯解是否確實可採，再函請內政部警政署刑事
        警察局請其說明是否有作殺傷力及指紋採證比對，該局函覆本院略以：該案
        送鑑物，業於八十九年九月廿九日該局（即台中市警察局）派員領回該案證
        物，有該八十九年十二月十九日八九刑鑑字第一九六一四號函在卷可按，本
        院旋再去函台中市警察局函查本件紋指採證比對結果，該局函覆：該案查獲
        之相關槍彈證物，經本局刑警隊以氰丙烯酸酯法採證結果，未獲相關指紋等
        語，亦有該九十年一月二日（八九）中市警刑字第六二０五六號函在卷可按
        。是以，再就現存之證物以觀，亦無從證明被告曾寄藏或持有該槍彈。
四、綜上所述，公訴人所憑以認定之自白顯與卷內資料不符，亦尚難僅因被告能供出
    「阿明」藏放槍彈之位置即以推測或擬制之方法，逕行認定該槍彈係被告自綽號
    「阿明」處取得，並予以寄藏，又其所辯自警訊至本院審理均相一致，並無矛盾
    之處，且又與查獲之警察供述相符，應堪採信。此外，復查無其他積極證據足資
    認定被告有何公訴人所指前開犯行，本件不能證明被告犯罪，揆諸前開法條規定
    及判例意旨，自應諭知被告無罪之判決。
五、據上論斷，應依刑事訴訟法第三百零一條第一項，判決如主文。
本案經檢察官謝名冠到庭執行職務。
中      華        民      國    九十    年    二     月     二十七      日
                                   台灣台中地方法院刑事第一庭
                                         法  官    吳  進  發
右正本證明與原本無異。
如不服本判決，應於判決送達後十日內向本院提出上訴狀，上訴於臺灣高等法院臺中
分院( 須附繕本 )。
                                          書記官
中      華        民      國    九十    年    三     月       一        日
如不服本判決，應於送達後十日內向本院提出上訴狀 （須附繕本） ，上訴於台灣高等
法院台中分院。


司法院資訊處製作；財團法人民間司法改革基金會備份。
